# 非同一控制下合并的一个问题

提问人：rainy418 时间：2011-08-13 11:20:37
“非同一控制下的企业合并中，被购买方在企业合并后仍持续经营的，如购买方取得被购买方l00%股权，被购买方可以按合并中确定的有关资产、负债的公允价值调账，其他情况下被购买方不应因企业合并改记资产、负债的账面价值。” 请问这句话出自哪里？现在还有效吗？

回答人：chenyiwei
《企业会计准则讲解 2010 》第二十一章第三节第六大点。

回答人：chenyiwei
回复 zoeandlj 的帖子
这是一个对历史成本原则突破的个例。在非同一控制下企业合并中一次性被收购 100 ％股权的被购买方，允许按购买日各项可辨认资产、负债的公允价值在其自身财务报表层面进行账务调整。

提问人：rainy418 时间：2012-05-16 18:08:12
回复 chenyiwei 的帖子
陈老师，如果被合并方按照评估值调账以后，合并方的长期股权投资成本按其面值还是评估后的价值来核算呢？

回答人：chenyiwei
这是非同一控制下企业合并。无论被购买方是否调帐，购买方的长期股权投资成本仍按所支付的合并对价于购买日的公允价值计算。